臺灣桃園地方法院交通事件裁定　　　　 94年度交聲字第265號
異　議　人
即受處分人　周公營造事業有限公司
代　表　人　周克琦
原處分機關　交通部公路總局新竹監理所中壢監理站
上列受處分人因違反道路交通管理處罰條例案件，對於交通部公
路總局新竹區監理所中壢監理站分別於民國九十四年四月二十五
日所為之壢監裁字第裁五三—ＤＴ0000000號、九十四年
五月四日所為之壢監裁字第裁五三—ＤＴ0000000號、第
裁五三—ＤＴ0000000號等違反道路交通管理事件裁決書
，聲明異議，本院裁定如下：
    主  文
民國九十四年五月四日壢監裁字第裁五三—ＤＴ0000000
號、第裁五三—ＤＴ0000000號裁決書均撤銷。
前項撤銷部分周公營造事業有限公司不罰。
其餘異議駁回。
    理  由
一、原處分意旨略以：異議人即受處分人（下稱異議人）周公營
    造事業有限公司所有之車號Ｑ二－九四六八號自用小貨車分
    別於民國九十三年十一月二十二日中午十二時三十七分、同
    年月二十三日上午七時三十七分、同年月二十四日上午七時
    五十七分前後共三次在桃園縣中壢市○○○街所設置之道路
    收費停車處停車，因異議人逾越繳費期限十五日仍未依規定
    繳交停車費，桃園縣警察局交通隊遂依法逕行舉發，交通部
    公路總局新竹區監理所中壢監理站（下稱原處分機關）遂以
    異議人「在道路收費停車處所停車不依規定繳費」，違反道
    路交通管理處罰條例第五十六條第一項第十一款，並按違反
    道路交通管理事件統一裁罰基準表之規定，以壢監裁字第裁
    五三－ＤＴ0000000號（裁決日期：九十四年四月二
    十五日，下稱第一次裁決書）、第裁五三－ＤＴ00000
    00號（裁決日期：九十四年五月四日，下稱第二次裁決書
    ）、第裁五三－ＤＴ0000000號（裁決日期：九十四
    年五月四日，下稱第三次裁決書）各裁處罰緩新臺幣（下同
    ）一千二百元。
二、聲明異議意旨略以：原處分機關並未提出任何異議人確實曾
    於上述時間將其所有之自小貨車停放於桃園縣中壢市○○○
    街所設置之道路收費停車處之證據，何以證明異議人曾於上
    開公有路邊收費停車格內停車，且逾越十五日未予繳交停車
    費之違規事實。退步言，縱異議人確實於上述時地停放車輛
    ，異議人亦從未接獲任何繳費通知單，該路邊停車費既僅區
    區一小時三十元，異議人斷無故意不繳納三十元，而甘受一
    千二百元罰款之理，特為此提出異議云云。
三、程序部分：
  (一)按受處分人，不服公路主管機關或警察機關所為之處罰，得
    於接到裁決書之翌日起二十日內，向管轄地方法院聲明異議
    ，道路交通管理處罰條例第八條第一項、第八十七條第一項
    定有明文。次按處理違反道路交通管理事件，有關文書送達
    之程序，依行政程序法之規定，違反道路交通管理事件統一
    裁罰標準及處理細則第五條規定甚詳，而依行政程序法第七
    十二條第二項、第七十三條第一項之規定：對於法人為送達
    者，應向其機關所在地、事務所或營業所行之；於應送達處
    所不獲會晤應受送達人時，得將文書付與有辨別事理能力之
    同居人、受僱人或應送達處所之接收郵件人員。
  (二)經查：原處分機關所為之第一次裁決書係於九十四年四月二
    十八日、第二次裁決書及第三次裁決書則於同年五月十一日
    均以郵寄送達方式，送達於異議人之公司所在地即桃園縣平
    鎮市○○路○段二八六號四樓之三，並由該送達處所之接受
    郵件人員（即新壢花園廣場警衛室）收受，此有公司基本資
    料查詢表一件及郵件送達回執三紙在卷可稽。異議人遲至同
    年五月三十一日方就上開三次裁決書同時向本院提起異議，
    此有聲明異議狀上本院收文章戳在卷為憑，揆諸前開規定，
    異議人就第一次裁決書，顯已逾越二十日法定聲明異議期間
    ，其異議即屬違背法律上程序，應予駁回。另就第二次及第
    三次裁決書，其異議則係於法定期間內為之，程序上自無不
    合，併予敘明。
四、第二次裁決書及第三次裁決書之實體部分：
　(一)異議人辯稱：原處分機關並未提出任何證據或照片，以證明
  　異議人確實曾於上開時、地將渠所有之車輛停放於道路收費
    停車處，惟查：異議人先後於九十三年十一月二十三日上午
    七時三十七分及同年月二十四日上午七時五十七分將其所有
    車號Ｑ二－九四六八號自小貨車，停放在桃園縣中壢市○○
    ○街所設置之道路收費停車處，並經該停車處之管理人員填
    製繳費單之事實，有桃園縣路邊停車繳費單存根聯二件在卷
    可考，其上所記載車號、車種及車輛廠牌等資料均與卷附Ｑ
    二－九四六八號自小貨車之車籍資料相符，異議人又未提出
    該自小貨車於上開時間有遭他人駕駛停放之情形，異議人於
    道路收費停車處所停放該自小貨車，未依規定繳費之違規事
    實應堪認定。
  (二)按道路交通管理處罰條例第五十六條業於九十四年二月五日
    經總統以華總一義字第０九四０００一七七三一號令修正公
    布，由行政院於九十四年七月五日以行政院院臺交字第０九
    四００二九二八六號令發布定自九十四年九月一日施行，關
    於汽車駕駛人未依規定繳納停車費之罰則，由該條第一項第
    十一款：在道路收費停車處所停車，不依規定繳費，處新臺
    幣六百元以上一千二百元以下罰鍰之規定，修正改為同條第
    二項規定：汽車駕駛人在道路收費停車處所停車，未依規定
    繳費，主管機關應書面通知駕駛人於七日內補繳，並收取必
    要之工本費用，逾期再不繳納，處新臺幣三百元罰鍰。此修
    正前後之法律顯有不同，應認係屬法律變更，且按行政罰在
    法律之適用上應有刑法第二條第一項：「行為後法律有變更
    者，適用裁判時之法律。但裁判前之法律有利於行為人者，
    適用最有利於行為人之法律」所揭示「從輕從新」原則之類
    推適用，此觀乎稅捐稽徵法第四十八條之三「納稅義務人違
    反本法或稅法之規定，適用裁處時之法律；但裁處前之法律
    有利於納稅義務人者，適用最有利於納稅義務人之法律」之
    規定益徵明確。是違反道路交通管理處罰條例之行政裁罰，
    自應隨法律之修正，而依「從輕從新」原則，為新舊法之比
    較適用，又經比較之結果，新法顯有利於異議人，本院自應
    適用修正後之新法。準此，本件異議人固有第二次及第三次
    裁決書所指在道路收費停車處所停車，未依規定繳費之違規
    ，異議人執詞聲明異議顯無理由，惟主管機關於上開修法前
    既不可能以書面通知異議人於七日內補繳，與修正後規定科
    處罰鍰之要件仍有未符，原處分機關以第二次及第三次裁決
    書裁處被告罰鍰自有不當，均應予撤銷，並由本院自為不罰
    之裁定。
五、據上論斷，應依道路交通管理處罰條例第八十七條第二項、
    道路交通案件處理辦法第十八條，第二十條，裁定如主文。
中　　華　　民　　國　九十四　年　　十　 月　三十一 　日
                      交通法庭    法　官　袁雪華
以上正本證明與原本無異。
如不服本裁定，應於裁定送達後5日內向本院提出抗告狀。
　　　　　　　　　　　　　　　    書記官　邱仲騏
中　　華　　民　　國　九十四　　年　十　　月　三十一　日
